Elhadj Diallo

IT Consultant

Pour en savoir plus, consultez mon CV en ligne : www.doyoubuzz.com/elhadj-diallo

Conseiller Sécurité TIC

Expérimenté Système d'information

Responsable Parc Informatique

Administrateur de Réseau

Webmaster

Contact

70.960.5063

33.868.1204

(S) el.diallo

Présentation

Expert technique & spécialiste de soutien à l'appui de bureau, service à la clientèle, l'administration réseau, sécurité réseau, Web / conception graphique, webmaster, télécommunication, dépannage matériel / logiciel et de déploiement de projet pour le progrès de l'organisation.

Expériences

IT OFFICER

Helen Keller International

Dakar (Sénégal) Depuis septembre 2014

- Perform preventive and corrective maintenance of IT equipment in the office and ensure that the mail system is functional staff at all times;
- Ensure monitoring and periodic maintenance of servers running Windows Server
- Train staff and HKI project partners to Information Technology and communication (ICT)
- Support project teams in MHEALTH tools and communications, reports and training modules (graphics, photos, messages, etc.)
- Test new communication methods for health promotion (including SMS on GSM, SharePoint, Intranet, etc.)

Gerant - Consultant

E.M.D. Consulting

L.W.D. Consulting

Almadies Janvier 2014 à septembre 2014

- Conception et Réalisation Sites Web et Graphisme
- Développement Applications Mobile
- Formation Bureautique et Infographie
- Mise en Œuvre et Maintenance de réseaux Informatique
- Dépannage, maintenance, sécurisation et support informatique

Formateur Bureautique

Evolutys Communication

Dakar (Sénégal) CDD Octobre 2013 à février 2014

- Renforcement Microsoft Office 2010 (Word, Excel, Powerpoint, Outlook, Access)
- Formation Google Applications (Gmail, Drive, Google+, Hangouts, Documents)
- Formation Adobe Photoshop, Indesign & Illustrator

IT Support Consultant

IUCN - Union internationale pour la conservation de la nature

Dakar (Sénégal) Intérim Mars 2013 à décembre 2013

- Support technique, Informatique & Réseaux
- Résolution des problèmes & Maintenance
- Conseiller & Consultant Informatique

Consultant IT / coordonnateur

Oasis Media Group

Sacre Coeur 3 (Sénégal) CDD Février 2013 à décembre 2013

 Installer, diagnostiquer et réparer tous les problèmes liés à l'équipement informatique.

Compétences

Systèmes d'exploitation

- Windows (NT/2000/XP/7), Mac OSX
- Serveur: Windows (NT, 2000, 2003 et 2008)

Réseaux

- LAN, WAN, VLAN, VPN, routeurs et commutateurs CISCO
- Active Directory, TCP/IP
- Infrastructure réseau (DHCP, DNS, FTP, serveur d'impression)

Logiciels

 Logiciel Windows Standard, MBDA, PeopleSoft, issuetrak, Remedy, Norton Ghost, Anti-Virus

Site Web

- Wordpress/ Joomla
- Adobe : Dreamweaver, Photoshop, Illustrator, Flash et Final Cut 7

Applications bureautiques

- MS Office 2003/2007/10 (Word, Excel, Powerpoint, Access, Visio)
- Google Applications (Drive, Hangouts, Gmail, Documents,...)

Protection

 Norton, Avast, Kaspersky, Microsoft Security Essentials, HijackThis, Threatfire, Panda Security, Microsoft Baseline Security Analyzer (MBSA).

Langues

- Anglais
- Francais

Loisirs

References

- Ismayla Ba, Directeur General Oasis - +221 77-638-9471 (Dakar, Senegal)
- Shaykh El Hadji Sall, President DIEUF - +1 202-528-3768 (Maryland, MD USA)

- Participer à l'installation et la mise à niveau de logiciels et de systèmes, la mise en œuvre de copies de sauvegarde des fichiers, et la configuration des systèmes et des applications.
- Soutien au déploiement, l'administration et la maintenance des ordinateurs portables et ordinateurs de bureau.
- Supporter le projecteur et des outils de suivi de l'ordinateur lors de services de formation.

Desktop Support Specialist (IS tm)

Management Science for Health (M.S.H.)

Arlington (États-Unis - Virginia) Février 2012 à avril 2012

- Support IT dans les réunions de salles de conférence.
- Appui et configuration de Goto-meeting & Live-Size vidéo caméra
- Assistance passerelle de la conférence
- Résolution des problèmes: virus informatique, logiciels publicitaires et espions problème
- Installation / configuration / mise en place d'ordinateurs basés sur une liste de contrôle
- l'installation et dépannage de Kaspersky Antivirus, Windows 7, Office 2010.
- Exploitation de Symantec Ghost système de deploiement
- Réagir aux tickets d'incidents attribués en temps opportun
- Analyse et resolution les problèmes de dysfonctionnement
- Appels de service à des fournisseurs lorsque cela est nécessaire à la résolution d'un problème.

Technicien support de serveur

Redapt Data Center

ashburn (États-Unis - Virginia) Septembre 2011 à octobre 2011

- Montage, dépannage et l'essai des systèmes de serveur
- Mises à niveau de mémoire du serveur

Spécialiste IT / Support technique

Career Technology Center

Falls Church (États-Unis - Virginia) CDI

Novembre 2010 à août 2012

- Installation du système d'exploitation et de mise à niveau
- Matériel informatique et logiciels de réparation
- Stimuler la performance de l'ordinateur
- Contribuer à l'installation Prometric
- Proctor de l'examen sur Kryterion
- Installation des pilotes et la maintenance
- Assistance technique sur site avec les clients et les étudiants
- Expérience sur le dépannage, l'administration et la gestion de bureau ordinateurs
- Mise à niveau, d'exploitation et de dépannage des routeurs Cisco, des commutateurs et périphériques

- Saeed Osmani, IT Director M.S.H.
 +1 617-250-9330 (Boston, MA
 USA)
- manpower recruiting Agency, +1 703-481-5202 (Ashburn, VA USA)
- Nadeem Haq, Director, Career Center - +1 703-532-8898 (Falls Church, VA USA)
- Tom Wilson, IT Manager, Future Media – +1 202-429-9700 (Washington, DC USA)
- Rae Smith-Watson, NVCC ITSS Manager – +1 703-323-4141 (Annandale.VA USA)

CV créé sur doyou buzz

IT Specialiste

Future Media Concepts

Washington (États-Unis - District of Columbia) Stage

Mai 2009 à juillet 2009

- Client imagerie Leopard et serveurs sur mac G5 et Mac Pro.
- Expérience sur le dépannage, l'administration et la gestion de bureau Mac ordinateurs
- Recâblage des câbles de réseau pour une meilleure performance et plus rapide.
- Réseau et serveurs dépannage et de maintenance.
- Mise à jour des ordinateurs de bureau avec des services actuels Packs (PC et Mac)
- Assistance l'administrateur informatique sur le maintien de renforcer le réseau de serveur performance.
- Apporter un soutien à toute l'information et questions connexes de demandes aux employés
- Bases de gestion de base de données de SQL par le biais de système d'exploitation Unix et Sun Solaris.

IT Help Desk Specialiste

Northern Virginia Community College

Annandale (États-Unis - Virginia) Contrat de professionnalisation

Mars 2006 à avril 2008

- Ajustements de personnel au niveau du serveur
- Maintien et réinitialiser l'ordinateur central de l'utilisateur
- Communiqués et signalés problèmes intra-campus via le logiciel Issuetrak
- Les systèmes de surveillance et serveur hors site
- signaler les problèmes par issuetrak à une gestion département.
- Dépannage et réinitialisation réseau dans les meilleurs délais quand il est en panne.
- Expérience suppression des virus, chevaux de Troie, les logiciels espions, et des pop ups
- Appui technique pour Centra, le logiciel campus universitaire en ligne.
- Serveurs et la surveillance du trafic réseau par le biais de système d'exploitation Ubuntu et Fedora.

Formations

Bachelor of Sciences

Strayer University (VA)

Septembre 2009 à juin 2011

Systèmes d'information - Réseau

Associate Degree

Sandford Brown College

Septembre 2008 à juin 2009

Computer Network Operations

Certificate

Northern Virginia Community College

Septembre 2006 à juin 2008

General Studies